臺灣苗栗地方法院交通事件裁定　　　　　　　　　　九十三年度交聲字第二四二號
　　　原處分機關　　交通部公路總局新竹區監理所苗栗監理站
　　　異　議人即　　甲○○　二.
　　　受　處分人
右列受處分人因違反道路交通管理處罰條例案件，對於交通部公路總局新竹區監理所
苗栗監理站於九十三年八月二十六日所為之竹監苗字第裁５４－Ｆ0000000號
Ｆ0000000、Ｆ0000000號處分（原舉發案號：苗栗縣警察局苗縣警交
字第Ｆ0000000、Ｆ0000000、Ｆ0000000號），聲明異議，本
院裁定如左：
    主  文
異議駁回。
    理  由
一、按第12條汽車有左列情形之一者，處汽車所有人新臺幣三千六百元以上一萬零八
    百元以下罰鍰，並禁止其行駛：一○　報廢登記之汽車仍行駛者。前項第二款、
    第十款之車輛並沒入之；汽車駕駛人，有左列情形之一者，處新臺幣六千元以上
    一萬二千元以下罰鍰，並當場禁止其駕駛及扣留其車輛牌照：一　未領有駕駛執
    照駕車者；又汽車駕駛人，駕駛汽車經測試檢定有左列情形之一者，處新臺幣一
    萬五千元以上六萬元以下罰鍰，並當場移置保管其車輛及吊扣其駕駛執照一年；
    因而肇事致人受傷者，並吊扣其駕駛執照二年；致人重傷或死亡者，吊銷其駕駛
    執照，並不得再考領：一　酒精濃度超過規定標準，道路交通管理處罰條例第十
    二條第一項第十款、第二項前段、第二十一條第一項第一款、第三十五條第一項
    第一款分別定有明文。
二、本件受處分人即異議人甲○○於九十三年七月二十三日下午十時四十分，在某不
    詳地方喝酒後，明知其無機車駕駛執照，仍騎報廢車號ＳＢＹ-０５３輕機車，
    在苗栗縣通霄鎮○○鄰道路，經在場人指證後，為警查獲之事實，有舉發違反道
    路交通管理事件通知單、違反道路交通管理事件裁決書、送達證書各三張等在卷
    可考。異議人辯稱：異議人晚上步行到叔叔家中，不慎與人發生口角，經妻子報
    警處理，警員到達現場未經查證，誤認為異議人酒後駕車，隨即開出三張罰單，
    警方並未到現場看到異議人騎車，因此請查明云云。
三、經查，異議人無機車駕駛執照，於喝酒後，騎報廢的前開機車，於前開時間、地
    點為警舉發之違規事實，有苗栗縣警察局通霄分局九十三年七月二十三日苗縣警
    交字第Ｆ0000000、Ｆ0000000、Ｆ0000000號舉發違反道
    路交通管理事件通知單通知聯影本各三紙附卷可稽，並為苗栗縣警察局通霄分局
    查核：異議人酒後騎機車、無照駕駛、使用註銷之牌照，經在場民眾指證確實，
    有該分局九十三年八月四日通警交字第０９３０００７４８５號函在卷可憑。又
    前開交通警員掣單舉發違反道路交通管理事件通知單三張，係公務員基於職務上
    所製作之公文書，若有錯誤、虛偽，公務員可能因此負擔刑事或行政責任，故除
    顯有不可信之情況外，其可信度甚高。況且警員執行公務，與異議人原無仇怨可
    言，當無設詞誣陷之理，此外復查無何證據足認執勤員警有捏造事實違法取締之
    情事，從而，本件執勤警員本其維護交通秩序、安全職責所為之舉發，自應受到
    合法、正確之推定，故本院認其證言可採，異議人除未提出證據加以證明外，復
    未提出證據方法供本院查證，所辯警察未親眼見騎騎機車等語實無足取，堪認異
    議人上開違規事實無訛。從而，原處分機關據以援引上開規定，分別裁處罰鍰新
    臺幣三千六百元、四萬五千元、六千元，並無不當。本件異議為無理由，應駁回
    之。
四、據上論斷，應依道路交通管理處罰條例第八十七條第二項，道路交通案件處理辦
    法第十九條，裁定如主文。
中　　　華　　　民　　　國　　九十三　　年　　 十一 　　月　　二十二　　日
                                    臺灣苗栗地方法院交通法庭
                                        法　官   張  珈  楨
右正本證明與原本無異
如不服本裁定應於送達後五日內向本院提出抗告狀
                                        書記官   廖  溫  崇
中　　　華　　　民　　　國　　九十三　　年　　 十一 　　月　　二十二　　日
